pl: Rodzaj schowka: Górna kieszeń z otworem; Kieszeń typu dry bag (wodoszczelna); Kieszeń z siateczki; Brak; Kieszeń na telefon z okienkiem; Inne
hr-HR: Vrsta pretinca za odlaganje: Gornji džep u obliku prstena; Odjeljak suhe vreće; Mrežasti džep; Nema; Odjeljak s prozorčićem za telefon; Ostalo
ko: 수납 공간 유형: 도넛형 상단 포켓; 드라이 백 수납부; 메시 포켓; 없음; 휴대폰 윈도우 수납부; 기타
fr: Type de compartiment de rangement: Poche supérieure Donut; Compartiment sac étanche; Poche en filet; Aucun; Compartiment fenêtre pour téléphone; Autre
tr: Saklama bölmesi tipi: Yuvarlak üst cep; Su geçirmez çanta bölmesi; File cep; Yok; Pencereli telefon bölmesi; Diğer
fi: Säilytyslokeron tyyppi: Donut-ylätasku; Kuivapussilokero; Verkkotasku; Ei mitään; Puhelinikkunalokero; Muu
lt-LT: Laikymo skyriaus tipas: „Donut“ viršutinė kišenė; Sauso krepšio skyrius; Tinklinė kišenė; Nėra; Skyrius su langeliu telefonui; Kita
es: Tipo de compartimento de almacenamiento: Bolsillo superior en forma de dona; Compartimento de bolsa seca; Bolsillo de malla; Ninguno; Compartimento con ventana para teléfono; Otro
sk-SK: Typ úložnej priehradky: Vrchné vrecko typu donut; Nepremokavá priehradka (dry bag); Sieťované vrecko; Žiadny; Priehradka s okienkom na telefón; Iné
de: Typ des Staufachs: Runde Kopftasche; Trockenbeutelfach; Netztasche; Keine; Handyfach mit Sichtfenster; Andere
sl-SI: Vrsta prostora za shranjevanje: Zgornji žep v obliki obroča; Predal za nepremočljivo torbo; Mrežast žep; Brez; Predal z oknom za telefon; Drugo
ro-RO: Tip de compartiment de depozitare: Buzunar superior rotund; Compartiment impermeabil; Buzunar din plasă; Fără; Compartiment cu fereastră pentru telefon; Altele
nb: Type oppbevaringsrom: Sirkulær topplomme; Tørrpose-rom; Nettinglomme; Ingen; Lomme med vindu for telefon; Annet
da: Type af opbevaringsrum: Donut-toplomme; Vandtæt rum (dry bag); Netlomme; Ingen; Rum med vindue til telefon; Andet
zh-TW: 收納隔層類型: 甜甜圈頂部口袋; 防水袋隔層; 網狀口袋; 無; 手機視窗隔層; 其他
th: ประเภทช่องเก็บของ: ช่องด้านบนทรงโดนัท; ช่องเก็บถุงกันน้ำ; ช่องตาข่าย; ไม่มี; ช่องใส่โทรศัพท์แบบมีหน้าต่างใส; อื่นๆ
ja: 収納コンパートメントタイプ: ドーナツトップポケット; ドライバッグコンパートメント; メッシュポケット; なし; スマートフォンウィンドウコンパートメント; その他
en: Storage compartment type: Donut top pocket; Dry bag compartment; Mesh pocket; None; Phone window compartment; Other
it: Tipo di vano portaoggetti: Tasca superiore a ciambella; Scomparto borsa impermeabile; Tasca in rete; Nessuno; Scomparto con finestra per telefono; Altro
vi: Loại ngăn chứa: Túi trên hình khuyên; Ngăn túi khô; Túi lưới; Không có; Ngăn đựng điện thoại có cửa sổ; Khác
bg-BG: Тип отделение за съхранение: Горен джоб тип поничка; Водоустойчиво отделение; Мрежест джоб; Няма; Отделение с прозорец за телефон; Друго
sv: Förvaringsfacktyp: Munkformad toppficka; Drybag-fack; Nätficka; Ingen; Mobilfack med fönster; Övrigt
ru: Тип отсека для хранения: Круглый верхний карман; Герметичный отсек; Сетчатый карман; Нет; Отсек для телефона с окном; Другое
nl: Opbergvak type: Donut-bovenvak; Drybag-vak; Gazen vak; Geen; Telefoonvak met venster; Overig
cs: Typ úložného prostoru: Kruhová vrchní kapsa; Nepromokavá kapsa; Síťovaná kapsa; Žádná; Kapsa s průhledem pro telefon; Jiné
pt-BR: Compartimento de armazenamento tipo: Bolso superior circular (donut); Compartimento tipo saco estanque; Bolso de malha; Nenhum; Compartimento com visor para celular; Outro
el: Τύπος αποθηκευτικού χώρου: Τσέπη donut στο επάνω μέρος; Διαμέρισμα στεγνού σάκου; Διτυωτή τσέπη; Κανένα; Διαμέρισμα με παράθυρο για κινητό; Άλλο
zh-CN: 储物仓/隔层类型: Donut 顶部口袋; 干式袋隔层; 网状口袋; 无; 手机透明窗隔层; 其他
pt-PT: Tipo de compartimento de arrumação: Bolso superior em forma de donut; Compartimento para saco estanque; Bolso de rede; Nenhum; Compartimento com janela para telemóvel; Outro
hu: Tárolórekesz típusa: Kerek felső zseb; Vízhatlan táska rekesz; Hálós zseb; Nincs; Telefontartó ablakos rekesz; Egyéb